【裁判字號】    90,交易,230
【裁判日期】    900815
【裁判案由】    過失致死
【裁判全文】
臺灣嘉義地方法院刑事判決                          九十年度交易字第二三號
    公  訴  人  臺灣嘉義地方法院檢察署檢察官
    被      告  乙○○
右列被告因過失致死案件，經檢察官提起公訴（九十年度偵字第四三八六號），本院
判決如左：
    主  文
乙○○因過失致人於死，處有期徒刑壹年，緩刑肆年。
    事  實
一、乙○○於民國九十年四月三十日下午五時二十五分許，駕駛車號Ｓ六─六八七五
    號自小客車，沿嘉義縣第一六六線公路由東向西方向行駛，途經限速六十公里，
    劃有分向限制線之嘉義縣新港鄉○○○○○路二三公里八五○公尺西向無號誌交
    岔路口時，本應注意行車速度應依標誌；行經無號誌之交岔路口應減速慢行，作
    隨時停車之準備之規定，及在劃有分向限制線之路段，不得駛入來車之車道內，
    且當時又無不能注意之情形，其竟疏於注意減速及遵速行駛，猶以時速九十公里
    超速行駛，並駛入對向車道，致撞及當時自乙○○右側岔路由北向南方向駛出，
    業己駛入乙○○所行駛來車車道之由李見益所駕駛之車號ＬＹＩ─二○九號重機
    車，致李見益人車倒地，造成李見益受有顱內及胸腹腔內出血之傷害，經送醫急
    救後，延至同日下午六時四十分許不治死亡。又乙○○於肇事後，並未逃逸，且
    於警員到場處理尚未知悉何人為肇事者之前，自動向嘉義縣警察局民雄分局月眉
    派出所員警丙○○坦承駕車肇事，自首並接受調查及裁判。
二、案經乙○○向員警丙○○自首暨李見益配偶甲○○○訴請臺灣嘉義地方法院檢察
    署檢察官偵查起訴。
    理  由
一、右揭被告乙○○於上開時、地，駕車與被害人李見益肇事發生車禍事實，業據被
    告乙○○坦承不諱，並經告訴人甲○○○指訴在卷，復有道路交通事故調查報告
    表及事發後現場照片附卷可稽。另被害人李見益確因本件車禍死亡，復據臺灣嘉
    義地方法院檢察署檢察官督同檢驗員相驗無訛，並填具相驗屍體證明書、驗斷書
    及勘驗筆錄等各一份附於相驗卷足憑，事證已甚明確。
二、按行車速度，應依標誌之規定；次按行車行經無號誌之交岔路口應減速慢行，作
    隨時停車準備之規定；又汽車在劃有分向限制線之路段，不得駛入來車之車道內
    ，道路交通安全規則第九十三條第一項本文、第九十三條第一項第四款、第九十
    七條第二款分別定有明文。被告乙○○係合法考領有駕駛執照之人，業據其供承
    在卷，是其對於上開規定自應知之甚稔。又肇事路段劃有分向限制線，限速為六
    十公里之無號誌交岔路口等情，此有道路交通事故調查報告表及所附之現場圖、
    現場照片等件在卷可按。再者，肇事當時係晴天，日間自然光線，事發地點道路
    為乾燥、無缺陷、無障礙之柏油路面等情，此有前開調查報告表，及現場照片在
    卷可稽，足見被告乙○○當時亦無不能注意之情事，被告乙○○應注意能注意而
    疏未注意，貿然以時速九十公里超速行駛，並駛入來向車道，致肇本件事故，被
    告乙○○顯有過失至明。台灣省嘉雲區車輛行車事故鑑定委員會對本件肇事事故
    之責任鑑定，亦認定被告乙○○駕駛自小客車，行經無號誌交岔路口，未減速反
    超速行駛，跨分向限制線，駛至對向車道撞及李見益所駕駛之重機車，為肇事原
    因；李見益無肇事因素等情，此有該委員會九十年七月三日嘉鑑字第九○○六○
    九號函所附鑑定意見書乙份在卷足稽。而被害人李見益確因本件車禍死亡，已如
    前述，則被告乙○○之過失犯行與被害人之死亡間，顯有相當因果關係，是被告
    乙○○過失犯行，堪以認定。
三、核被告乙○○所為，係犯刑法第二百七十六條第一項罪名。其於肇事後在未被有
    偵查犯罪職權之機關或公務員查知其為犯人前，即主動向接獲報案而至現場處理
    之嘉義縣警察局民雄分局月眉派出所警員丙○○自首等情，業據證人丙○○到庭
    證述綦詳，其並因而接受本件之裁判，應依刑法第六十二條前段之規定，減輕其
    刑。爰審酌被告乙○○能自首坦承其上開犯行，犯後態度良好，頗有悔意並已與
    被害人家屬達成和解，此有調解書一份在卷可按，並已賠償予被害人家屬新台幣
    四百二十萬元，且徵得被害人家屬原諒，此業據被害人家屬即告訴人甲○○○到
    庭陳述明確，暨審酌被告過失程度等一切情狀，量處如主文所示之刑。末查被告
    乙○○前未曾受有期徒刑以上刑之宣告等情，有臺灣嘉義地方法院檢察署被告刑
    案資料查註紀錄表附卷可稽，其偶因過失罹犯本罪，犯後復知所悔悟，且已與被
    害人家屬達成和解，並徵得被害人家屬原諒等情，均見前述，是渠經此科刑教訓
    之後，當益知戒慎而無再犯之虞，本院因認前所宣告之刑，均以暫不執行為適當
    ，爰均併予宣告緩刑四年，以勵自新。
據上論斷，應依刑事訴訟法第二百九十九條第一項前段、刑法第二百七十六條第一項
、第六十二條前段、第七十四條第一款、罰金罰鍰提高標準條例第一條前段，判決如
主文。
本案經檢察官劉仲慧到庭執行職務
中      華      民      國    九十      年      八      月     十五     日
  臺灣嘉義地方法院刑事第三庭
                                  法  官  王  漢  章
右正本證明與原本無異。
如不服本判決，應於判決送達後十日內向本院提出上訴狀( 應附繕本 )。
中      華      民      國    九十      年      八      月     十六     日
                                  書記官  李  文  政
附  錄：
刑法第二百七十六條第一項：
因過失致人於死者，處二年以下有期徒刑、拘役或二千元以下罰金。


司法院資訊處製作；財團法人民間司法改革基金會備份。
